臺灣高等法院臺南分院刑事判決　　　　九十一年度上易字第二二二號　Ａ
　　　上　訴　人
　　　即　被　告　丙　○　○
右上訴人因賭博案件，不服中華民國九十年十月廿四日、九十年十一月廿一日台灣台
南地方法院九十年度易字第一九七七號第一審判決（起訴案號：台灣台南地方法院檢
察署九十年度營偵字第二三七號），提起上訴，本院判決如左：
      主      文
上訴駁回。
      事      實
一、丙○○基於營利常業犯意，自民國（下同）八十九年九月八日起，在台南縣學甲
    鎮一秀里下溪洲十六之廿號，其所開設公眾得出入「喜來登電子遊戲場」，設置
    附表編號一至八所示電動賭博機具卅八台，連續與不特定人賭博財物。其賭博方
    式為以新台幣（下同）十元兌換一分、十分、一百分或三百分不等，賭客以分數
    押注，如押中可得倍數不等分數，最後以所得分數洗分，以一分積分十元方式，
    換取現金。否則，則歸丙○○所有。丙○○另雇用乙○○、許吉豐（已判決確定
    ）擔任開分、洗分及兌換錢幣工作，三人共同基於常業犯意聯絡，並賴此維生。
    嗣於九十年一月廿一日下午五時卅分許，適甲○○、丁○○（共前往賭玩五次）
    在該處，以上揭賭博機具賭博財物時，為警當場查獲，並扣得附表所示之物。
二、案經台南縣警察局學甲分局報請，台灣台南地方法院檢察署檢察官偵查起訴。
      理      由
一、訊據上訴人即被告丙○○、乙○○、甲○○、丁○○矢口否認有上揭賭博犯行，
    (1)丙○○辯稱：客人打電動遊戲機所得積分，不可兌換現金，但可以換積分卡，
    下次可持積分卡來店打電玩。伊開設「喜來登電子遊戲場」，並無以電動遊戲機
    與客人賭博云云。(2)乙○○辯稱：前來打電動遊戲機的客人，累積分數可換成寄
    分卡，再以寄分卡向伊換硬幣，伊會跟隨客人到電動遊戲機旁，並將硬幣投入遊
    戲機，伊沒有換錢給客人云云。(3)甲○○辯稱：伊只是以五百元，向櫃檯人員換
    硬幣打電動遊戲機，並未賭博云云。(4)丁○○辯稱：伊沒有以打電動遊戲機所得
    積分兌換現金云云。惟查：
  (一)右揭事實，業據(1)被告乙○○警偵訊時供稱：伊擔任開分員，任職已四個月，工
    作內容為幫客人換硬幣、洗分等。客人可依其所得分數向伊換取寄分卡，若下次
    想玩，可依寄分卡分數，以一分積分十元方式，換成等值十元硬幣自行入內投幣
    把玩。一百分可換十元硬幣十枚，五百分可換十元硬幣五十枚、一千分可換十元
    硬幣一百枚等情（詳警卷二頁背面至三頁、偵查卷廿五背面、卅一頁背面）。(2)
    被告甲○○則於警訊供稱：伊曾於九十年一月廿日晚上六時許，在該遊藝場打「
    滿貫大亨」，打完後，機台剩五十分，伊便向店內櫃檯人員許豐吉兌回五百元等
    情（詳警卷五頁背面）。(3)被告丁○○供稱：伊是玩彈珠台，若不想玩，就叫櫃
    檯小姐來看機台剩幾分，櫃檯小姐就會拿一張積分卡，叫伊到喜來登保齡球館找
    櫃檯小姐換現金。又伊最後一次是九十年一月廿一日，共五次。伊有贏一些，兌
    換積分卡後，再到隔壁喜來登保齡球館換現金，約五百元等情（詳警卷十二、偵
    查卷卅三頁）。自被告甲○○及丁○○於警訊供承被告丙○○所營電子遊藝場，
    賭玩後所餘積分可以兌換現金，顯見被告所營遊藝場，確有賭博財物犯行。佐以
    被告乙○○供稱：「霹靂名銖」係投入十元以一分計算，十分可換一百分寄分卡
    ；「孔雀王三代」係投入十元以十分計算；「滿貫大亨」係投入十元以一分計算
    ；「王牌對決」係投入十元以一百分計算，一千分可換一百分寄分卡；「皇冠迷
    十三」其中一種係投入十元以十分計算，另一種係投入十元以一分計算；「動物
    奇觀」係投入十元以三百分計算，即三千分可換一百分寄分卡；「超級楚漢」係
    投入十元以十分計算；ＢＡＲ係投入十元以十分計算（詳警卷三頁），可知被告
    丙○○所使用賭博方法，係以十元兌換一分、十分、一百分或三百分不等，賭客
    以分數押注，如押中可得倍數不等分數，最後以所得分數洗分，以一分積分十元
    方式，換取現金。否則，則歸丙○○所有。綜上所論，被告丙○○確於所營「喜
    來登電子遊戲場」，擺設電動賭博機具與客人即被告甲○○、丁○○賭博財物，
    而被告乙○○受雇於被告丙○○，在該店擔任開分、洗分及兌換錢幣等工作，被
    告丙○○、張哲，均以此為業，恃此維生。另被告甲○○、丁○○二人則係於
    公眾得出入場所賭博財物犯行，均堪以認定。此外，復有附表所示之物扣案可資
    佐證。益證被告丙○○、張哲、甲○○、丁○○四人，有右揭賭博犯行無訛。
  (二)次按電動玩具遊藝場，須經主管機關核准，領取營利事業登記證，始得經營，其
    店內電動玩具機具型式、擺設，須均完全符合教育部頒布「遊藝場業輔導管理規
    則」規定，且客人於玩畢，祇能將剩餘小鋼珠，兌換價值二千元以下獎品，如唱
    片、刮鬍刀、香皂、電熨斗等物品，符合上開規則第十三條第五款但書規定，則
    依行政法上，關於行政指導行為理論，固可認係欠缺侵害性社會相當行為，而得
    以阻卻違法，不成立賭博罪。但客人如玩畢，將小鋼珠兌換現金或利用獎品以迂
    迴方法兌換現金，則已逾行政指導行為範圍，仍具有社會侵害性，均應負賭博罪
    責（司法院八十二廳刑一字第三二二三號函參照）。查一般經營擺設電動遊戲機
    業者，將打玩電動機具者所贏得分數，發給寄分卡（或稱積分卡），以供該客人
    日後，可憑卡上積分繼續打電動機具，雖難認為係賭博行為。惟本件被告丙○○
    經營「喜來登電子遊戲場」，其以發積分卡方式，給贏得分數客人，但該客人可
    持該寄分卡，向該店人員或到隔鄰「喜來登保齡球館」兌換現金，其設置寄分卡
    目的，顯係為迴避警方取締賭博犯罪之脫法行為，此與一般電動遊戲機經營者所
    發給積分卡目的有間，揆諸前揭說明，自難謂為合法行為。綜上所述，被告丙○○、乙○○、甲○○、丁○○所辯，均係臨訟卸責之詞，不足採信。本件事證明
    確，渠等賭博犯行，均堪以認定。
二、核被告丙○○、乙○○所為，均係犯刑法第二百六十七條常業賭博罪。渠等二人
    與已判決確定許吉豐，彼此間有犯意聯絡及行為分擔，應均論以共同正犯。另被
    告甲○○、丁○○所為，則均係犯刑法第二百六十六條第一項前段普通賭博罪。
    被告丁○○先後多次賭博犯行，時間緊接，犯罪構成要件相同，顯係基於概括犯
    意反覆為之，為連續犯，應依刑法第五十六條規定，以一罪論，並加重其刑。
三、原審以被告四人罪證明確，因予適用刑法第廿八條、第五十六條、第二百六十六
    條第一項及第二項、第二百六十七條、第四十一條第一項前段、第四十二條第二
    項，罰金罰鍰提高標準條例第一條前段、第二條規定，併審酌賭博財物雖係個人
    處分財產行為，然卻對社會有極其不良後果。因賭博財物係以偶然事實決定輸贏
    ，而博取財物，具有射倖性。賭贏者，足生僥倖之心，且揮霍無度，成日醉心賭
    博，不務正業。至於賭輸者，則傾家蕩產，每至挺而走險，衍生諸多犯罪問題，
    造成社會不安。因此，刑法特設賭博罪，用以禁止賭博行為。本件被告丙○○開
    設「喜來登電子遊戲場」，擺設電動賭博機具與客人賭博財物，被告乙○○擔任
    賭博電玩場所雇員，助長社會民眾追求僥倖風氣。而被告甲○○、丁○○賭博財
    物行為，滋長不勞而獲心態。併參酌被告丙○○有賭博、業務過失致死前科（未
    構成累犯），且經營該賭博場所，對社會善良風氣產生不良影響甚深，惡性非輕
    ；被告乙○○受雇擔任賭博電玩場所洗分、兌換金錢等工作，未獲有暴利，犯情
    非重；被告甲○○、丁○○僅係賭客，犯情較輕；及渠等犯罪動機、目的、手段
    、所得利益及犯後態度等一切情狀，量處被告丙○○有期徒刑一年、被告乙○○
    有期徒刑四月、被告甲○○罰金三千元、被告丁○○罰金四千元，併就被告乙○○所處徒刑，諭知如易科罰金；及被告甲○○、丁○○所處罰金，諭知如易服勞
    役，各以三百元折算一日之標準，以資懲儆。復敘明扣案附表所示之物，分別為
    當場賭博器具與在賭檯財物，且為共犯所有，依刑法第二百六十六條第二項規定
    ，宣告予以沒收。至扣案賭資既均為警方在該電玩店櫃檯扣得，雖其中有部分為
    該店自備零用金，但該店賭客賭贏累積分數時，店員既以此零用金兌換予賭客，
    此零用金，自係賭資一部分無疑。又敘明被告乙○○雖年僅廿二歲，涉世未深，
    無犯罪前科，然其於原審時，狡飾犯行，未見悔意，其擔任賭博電玩場所雇員，
    助長賭博氣焰，不宜諭知緩刑。本院經核原判決認事用法，均無不合，量刑亦稱
    妥適。被告四人上訴意旨，猶執陳詞，否認犯罪，為無理由，應俱予駁回。據上
    論斷，應依刑事訴訟法第三百六十八條，判決如主文。
本案經檢察官李傳來到庭執行職務。
中    華    民    國      九十一      年      三      月      廿八      日
                                  臺灣高等法院臺南分院刑事第一庭
                                      審判長法官  董    武    全
                                            法官  蔡    長    林
                                            法官  李    文    福
右正本證明與原本無異。
不得上訴。
                                      法院書記官  黃    全    忠
中    華    民    國      九十一      年      四      月      一        日
附錄法條：
刑法第二百六十六條第一項前段
在公共場所或公眾得出入之場所賭博財物者，處一千元以下罰金。
刑法第二百六十七條
以賭博為常業者，處二年以下有期徒刑，得併科一千元以下罰金。
附表：
┌──┬──────┬──────────────┐
│編號│電動機具名稱│ 數量（均含ＩＣ版）         │
├──┼──────┼──────────────┤
│一  │霹靂名銖    │ 七台                       │
├──┼──────┼──────────────┤
│二  │孔雀王三代  │ 一台                       │
├──┼──────┼──────────────┤
│三  │滿貫大亨    │ 十四台                     │
├──┼──────┼──────────────┤
│四  │王牌對決    │ 二台                       │
├──┼──────┼──────────────┤
│五  │皇冠迷十三  │ 二台                       │
├──┼──────┼──────────────┤
│六  │動物奇觀    │ 十台                       │
├──┼──────┼──────────────┤
│七  │超級楚漢    │ 一台                       │
└──┴──────┴──────────────┘
┌──┬──────┬──────────────┐
│八  │ＢＡＲ      │ 一台                       │
├──┼──────┼──────────────┤
│九  │賭資        │ 台幣廿三萬一千四百三十元   │
├──┼──────┼──────────────┤
│十  │日報表      │ 一張                       │
├──┼──────┼──────────────┤
│十一│寄分卡      │ 五十一張                   │
└──┴──────┴──────────────┘
